---
title: "R/Databricks e Csv's/NoSql - Estudo IMDB"
output: html_notebook
---

O que e o IMDB: atualmente, a fonte mais popular do mundo para se encontrar detalhes e trivias quanto a filmes, programas de TV e celebridades. 

Motivaco e Objetivo: O objetivo deste relatorio e realizar uma analise sobre a lista de 250 filmes retirados do IMDB e algumas das tendencias que podem ser encontradas a partir desses dados.

O URL de acesso para se capturar os 250 principais filmes armazenados para analise e a seguinte: http://www.imdb.com/chart/top

Tais dados podem ser utilizados para se coletar v??rios atributos tais como:

* Nome do filme // * Diretor do filme // * Estrelas no filme
* Generos // * Taglines dos filmes (frases de efeito)
* Enredo  // * Orcamento de bilheteria - budget (se exibido, em $) // * Ganho de bilheteria - gross (se exibido, em $)

```{r}

# Instalando e carregando pacotes
# Plyr/Dplyr - ferramentas para se fazer divisoes, aplicacoes e combinacoes 
# Pacman - ferramenta de gerenciamento de pacotes

library(plyr)
if (!require("pacman")) install.packages("pacman")
```

#Etapa de Crawling e Scraping

```{r}
pacman::p_load("rvest","XML","stringi")

#Diretorio de trabalho de sua preferencia
setwd("Desktop")

#URL do site IMDB onde estao listados todos os 250 filmes
url = "http://www.imdb.com/chart/top"

#Leitura do texto html
page = read_html(url)

#Filtrando dados html via css 
movie.nodes = html_nodes(page,'.titleColumn a')

#Extraindo as informacoes link, nome e atores dos nos do filme os guardando em vetores diferentes para cada campo
movie.link = sapply(html_attrs(movie.nodes),`[[`,'href')
movie.link =paste0("http://www.imdb.com",movie.link)
movie.cast = sapply(html_attrs(movie.nodes),`[[`,'title')
movie.name = html_text(movie.nodes)

#Foi utilizado o SelectorGadget para se ter acesso ao css
year = gsub(")","", gsub("\\(","", html_text(html_nodes(page,'.secondaryInfo'))))

#Extraindo notas para cada um dos filmes
rating.nodes = html_nodes(page,'.imdbRating')
rating.nodes = html_nodes(page,'.imdbRating strong')
votes = as.numeric(gsub(',','',
                        gsub(' user ratings','',
                             gsub('.*?based on ','',
                                  sapply(html_attrs(rating.nodes),`[[`,'title')
                             ))))

rating = as.numeric(html_text(rating.nodes))

#Criando variavel para que sejam armazenadas linhas no dataset
rows <- length(movie.name)

#Criando dataframe para o mesmo
rank <- c(1:rows)
top250 = data.frame(rank,movie.name, movie.cast, movie.link,year,votes,rating)

#Salvando em arquivo .csv
write.csv(top250,'IMDB Top 250.csv', row.names = F)

#Tal CSV foi utilizado para a cria????o de base NoSQL funcionando junto a cluster de 1 n?? no servi??o DataBricks (https://databricks.com/)
```

#Primeiro Insight - Genero dos Filmes Melhor Votados no IMDB

```{r}

#Criando vetores para armazenar dados das diferentes colunas
directors <- c(1:rows)
movie.stars <- c(1:rows)
taglines <- c(1:rows)
storyline <- c(1:rows)
generes <- c(1:rows)
movie.budget <- c(1:rows)
movie.gross <- c(1:rows)

#i usado como contador para indicar a primeira posicao a ser "lida"
i <- 1

#Loop por todos os links de todos os 250 filmes
for(link in top250$movie.link) {
  
  #Podem ser resgatados detalhes tais * Nome do filme // * Diretor do filme // * Estrelas no filme * Generos // * Taglines dos filmes (frases de efeito) * Enredo  // * Orcamento de bilheteria - budget (se exibido, em $) // * Ganho de bilheteria - gross (se exibido, em $)
  page <- read_html(link)
  nodes <- html_nodes(page,".txt-block")
  nodes <- html_text(nodes)
  for (variable in nodes) {
    variable
  }
  
  #Extraindo o genero dos diferentes filmes
  node <- html_nodes(page,".canwrap")
  canwrap <- html_text(node)
  canwrap <- gsub("\n", "", canwrap)
  pos <- regexpr(':', canwrap[3])
  genereList <- substr(canwrap[3], pos+1,nchar(canwrap[3]))
  genereList <- gsub("^ *|(?<= ) | *$", "", genereList, perl=T)
  genereList <- gsub("[|]", ",", genereList, perl=T) 
  generes[i] <- genereList

    #Incremento para que seja tratado o proximo filme
  i = i + 1
}
```

```{r}
splitgenre <- strsplit(as.character(top250_movies_details$generes), ',') #Split dos diferentes generos de um mesmo filme
unlistgenre <- data.frame(genre=unlist(splitgenre)) #Convers??o para uma coluna
genre <- stri_trim(unlistgenre$genre) #Remocao de espacos
genresummary <- data.frame(table(genre)) #Contagem de cada filme para cada diferente genero

#Salvando em arquivo .csv
write.csv(genresummary, 'GenreOfTop250Movies.csv', row.names = F)
```

```{r}
p1 <- ggplot(genresummary, aes(x=genre, y=Freq)) + 
  geom_bar(stat='identity') +
  ggtitle("Contagem de Filmes por Genero") +  
  ylab("Count") + xlab("Genres") +
  theme(axis.text.x = element_text(angle = 90, hjust = 1)) + 
  theme(plot.title = element_text(face="bold")) +
  theme(axis.title.x = element_text( face="bold")) +
  theme(axis.title.y = element_text( face="bold"))  
p1
```


#Segundo Insight - Ganho vs. Gastos da Produ????o


```{r}
#Iteracao para cada um dos diferentes filmes
for(i in 1:250){
  
  url = movielink[i]
  page = read_html(url)
  
  directornode = html_nodes(page,'.credit_summary_item') # director node 
  director = html_text(directornode)
  directorname = director[1]
  directorname = str_trim(gsub("Director:","",gsub("\n","",directorname))) 
  director_name[i] = directorname #Nome do diretor
  
  head(director_name)
  
  starsnames = director[3] 
  starsnames = str_trim(gsub("??","",gsub("\\|","",gsub("See full cast & crew","",
                                                       gsub("Stars:","",gsub("\n","",starsnames)))))) # stars
  stars[i] = starsnames #Nome dos atores/estrelas
  
  head(stars)
  
  taglines_node = html_nodes(page,'.txt-block') #Frases de efeito (taglines)
  xmlTreeParse(taglines_node[[1]])
  taglines = html_text(taglines_node[[1]])
  l = grep("Taglines", taglines)
  if (length(l) == 1) {
    tag_lines = gsub("See more","",gsub("??","",gsub("Taglines:","",gsub("\n","",taglines))))
    tag_lines =str_trim(tag_lines)
    tagline[i] = tag_lines
  } else {
    tagline[i] = "" 
  }
  
  head(tagline)
  
  genres_node = html_nodes(page,'.canwrap') #Generos
  xmlTreeParse(genres_node[[3]])
  genres_name = html_text(genres_node[[3]])
  genres_name
  genresname = str_trim(gsub("Genres:","",gsub("\n","",genres_name)))
  genres[i] = genresname
  
  head(genres)
  
  storyline_node = html_nodes(page,'.canwrap') #Enredo
  xmlTreeParse(storyline_node[[1]])
  story_line = html_text(storyline_node[[1]])
  story_line = str_trim(gsub("\n","",story_line))
  story_line = str_sub(story_line,0,250)
  storyline[i] = story_line
  
  head(storyline)
  
  boxoffice_node = html_nodes(page,'.txt-block') #Or??amento
  xmlTreeParse(boxoffice_node[[1]])
  
  n = length(boxoffice_node)
  
  for(j in 1:n){
    
    budgettotal = html_text(boxoffice_node[j])  
    g = grep("Budget:", budgettotal)
    #print (g)
    if (length(g) == 1) {
      #  print (budgettotal)
      budget_total = gsub(",","",
                          str_trim(gsub("[(\\$)(\\???)(\\??)(AUD)(DEM)(JPY)(RUR)(INR)(FRF)]","",
                                        gsub(")","",
                                             gsub("\\(","",
                                                  gsub("estimated","",
                                                       gsub("Budget:","",
                                                            gsub("\n","",
                                                                 budgettotal
                                                            )
                                                       )
                                                  )
                                             )
                                        )
                          )
                          )
      ) 
      
      budget[i] = as.numeric(budget_total)
    }
    p = grep("Gross:", budgettotal)
    #print (p)
    if (length(p) == 1) {
      #print (budgettotal)
      gross_total = str_trim(gsub("\\$","",
                                  gsub(")","",
                                       gsub("\\(","",
                                            gsub("USA","",
                                                 gsub("Gross:","",
                                                      gsub("\n","",budgettotal)
                                                      )
                                                 )
                                            )
                                       )
                                  )
                             )
      gross_split = strsplit(gross_total," ")
      gross[i] = as.numeric(gsub(",","",gross_split[[1]][1]))
    }
  } 
  
}
```

```{r}
moviedata = data.frame(moviename, director_name, stars, genres, tagline, storyline, budget, gross) 
head(moviedata)
write.csv(moviedata,'moviedata.csv', row.names = F)
```

```{r}
#Lendo o dataset moviedata
moviedata <- read.csv('moviedata.csv')

#Separando os filmes em um genero e multi genero
multi_genre_movies <- moviedata[grep("\\|", moviedata$genres), ]
single_genre_movies <- moviedata[!grepl("\\|", moviedata$genres), ]

director_name = 0
stars = 0
tagline = 0
genres = NULL
storyline = 0
budget = 0
gross = 0
moviename = 0
count = 0

multi_genre_movies <- multi_genre_movies[order(multi_genre_movies$moviename),] 
k=1

#Iteracao para separacao de generos em filmes multi genero
for (i in 1:nrow(multi_genre_movies)){
  
  movie_genre <- as.character(multi_genre_movies$genres[i])
  movie_genre <- strsplit(movie_genre, "\\|")
  movie_genre <- matrix(unlist(movie_genre))
  
  for(j in 1:length(movie_genre)){
    
    moviename[k] <- str_trim(multi_genre_movies$moviename[i])
    
    if(grepl("Directors: ", multi_genre_movies$director_name[i])){
      director_name[k] <-  str_trim(gsub("Directors: ","",multi_genre_movies$director_name[i]))
    }else{
      director_name[k] <-  str_trim(multi_genre_movies$director_name[i])
    }
    
    stars[k] <-  str_trim(multi_genre_movies$stars[i])
    genres[k] <-  str_trim(movie_genre[j])
    tagline[k] <-  str_trim(multi_genre_movies$tagline[i])
    storyline[k] <-  str_trim(multi_genre_movies$storyline[i])
    budget[k] <-  str_trim(multi_genre_movies$budget[i])
    gross[k] <-  str_trim(multi_genre_movies$gross[i])
    
    k <- k + 1
  }
}

#Criando novo dataset a partir da separa????o
moviedata_new <- data.frame(moviename, director_name, stars, genres, tagline, storyline, budget, gross) 

single_genre_movies$genres <- factor(single_genre_movies$genres)
moviedata_new$budget <- as.numeric(levels(moviedata_new$budget))[moviedata_new$budget]
moviedata_new$gross <- as.numeric(levels(moviedata_new$gross))[moviedata_new$gross]

#Combinando filmes um e multi genero
all_moviedata <- rbind(single_genre_movies,moviedata_new)
```

```{r}
#Calculando a media de faturamento de bilheteria
non_gross_df <- all_moviedata[!is.na(all_moviedata$gross),]
non_gross_df$genres <- factor(non_gross_df$genres)

#Aplicando a mediana quanto ao faturamento de bilheteria
non_gross_df_avg <- aggregate(non_gross_df$gross ~ non_gross_df$genres, FUN = mean )

#Renomeando as colunas - non_gross_df_avg
names(non_gross_df_avg)[names(non_gross_df_avg) == 'non_gross_df$gross'] <- 'gross'
names(non_gross_df_avg)[names(non_gross_df_avg) == 'non_gross_df$genres'] <- 'genres'
non_gross_df_avg <- non_gross_df_avg[order(non_gross_df_avg$genres),]

#Calcualando orcamento por genero
non_budget_df <- all_moviedata[!is.na(all_moviedata$budget),]
non_budget_df$genres <- factor(non_budget_df$genres)

#Agregando os valores do orcamento com base no genero e aplicando a funcao media
non_budget_df_avg <- aggregate(non_budget_df$budget ~ non_budget_df$genres, FUN = mean )

#Renomeando as colunas do datframe recem criado
names(non_budget_df_avg)[names(non_budget_df_avg) == 'non_budget_df$budget'] <- 'budget'
names(non_budget_df_avg)[names(non_budget_df_avg) == 'non_budget_df$genres'] <- 'genres'
non_budget_df_avg <- non_budget_df_avg[order(non_budget_df_avg$genres),]

#Combinando os recem criados dataframes de orcamento e ganho de bilheteria
budget_gross_df <- cbind(non_gross_df_avg,non_budget_df_avg)
budget_gross_df <- budget_gross_df[,-3]

# Plotando o orcamento medio e os valores medios brutos de cada genero
budget_gross_df.melt <- melt(budget_gross_df, id.vars='genres')

p2 <- ggplot(budget_gross_df.melt, aes(genres, value/1000000)) + 
  ggtitle("Ganho medio vs Orcamento medio por genero [em milhoes]") +  
  geom_bar(aes(fill = variable), position = "dodge", stat="identity") +
  ylab("Value (In Millions)") + xlab("Genres") +
  theme(axis.text.x = element_text(angle = 90, hjust = 1)) + 
  theme(plot.title = element_text(face="bold")) +
  theme(axis.title.x = element_text( face="bold")) +
  theme(axis.title.y = element_text( face="bold"))  
p2
```